【裁判字號】    90,易,536
【裁判日期】    900306
【裁判案由】    詐欺
【裁判全文】
臺灣板橋地方法院刑事判決                            九十年度易字第五三六號
    公  訴  人  臺灣板橋地方法院檢察署檢察官
    被      告  甲○○
右列被告因詐欺案件，經檢察官提起公訴 (八十九年度偵緝字第一七九八號），本院
判決如左：
    主  文
甲○○意圖為自己不法之所有，以詐術使人將本人之物交付，處拘役伍拾日，如易科
罰金以參佰元折算壹日。
    事  實
一、甲○○於民國八十九年間因竊盜案，經本院判處拘役三十日確定，尚未執行完畢
    ，其於八十八年間明知自己並無資力，亦無付款意思，仍於八十八年八月五日，
    佯向設在台北縣中和市○○路○段二八號之「東元車業有限公司」，以分期付款
    方式購買EDQ-九四九號機車一輛，致「東元車業有限公司」陷於錯誤，交付機車
    予甲○○，甲○○除支付自備款新台幣五千元外，餘款約定分六期每期四千零二
    十元給付，惟甲○○取得機車後即拒絕繳納餘款，「東元車業有限公司」遍尋不
    著機車始知受騙。
二、案經被害人東元車業有限公司訴請臺灣板橋地方法院檢察署檢察官偵查起訴。
    理  由
一、訊據被告甲○○矢口否認有何犯行，辯稱：伊辦理分期付款購買上開機車後，有
    使用約一個月，之後將機車借給朋友「阿德」使用，結果「阿德」未返還給伊，
    伊找不到機車，亦無錢繳納車款云云。經查，被告於偵查中辯稱：機車是伊自己
    使用，於一年前在三重市堤防邊遭竊，但伊未向警方報案云云。惟查，右揭事實
    ，業據告訴人之代理人趙麗雲於偵審中到庭指訴綦詳，並有分期付款購買約定書
    附卷可稽。被告前後所辯前後不一，迄今仍無法供出機車去向，顯見被告與告訴
    人公司簽訂上開附條件分期付款約定書時，並無意繳納車款，佯以附條件買賣之
    方式，向告訴人公司詐得上開機車圖利。綜上所述，被告所辯，顯係畏罪卸罪之
    詞，不足採信。本件事證已臻明確，其犯行堪以認定。
二、核被告所為，係犯刑法第三百三十九條第一項之詐欺取財罪。爰審酌被告之品行
    及犯罪動機、目的、手段、所詐得財物之價值，暨其事後已與被害人達成民事和
    解並賠償部分損害（尚積欠一萬五千一百元未清償）等一切情狀，量處如主文所
    示之刑，並諭知易科罰金之折算標準。
據上論斷，應依刑事訴訟法第二百九十九條第一項前段，刑法第十一條前段、第三百
三十九條第一項、第四十一條第一項、罰金罰鍰提高標準條例第一條前段、第二條，
判決如主文。
本案經檢察官高智美到庭執行職務。
中    華    民    國      九十        年      三       月      六       日
                                  臺灣板橋地方法院刑事第二庭
                                      法  官  黃  惠  瑛
右正本證明與原本無異。
如不服本判決，應於判決送達後十日內，向本院提出上訴狀。
                                      書記官  張  志  華
中    華    民    國      九十        年      三      月      十三      日
附錄本案論罪科刑法條全文：
刑法第三百三十九條
意圖為自己或第三人不法之所有，以詐術使人將本人或第三人之物交付者，處五年以
下有期徒刑、拘役或科或併科一千元以下罰金。
以前項方法得財產上不法之利益或使第三人得之者亦同。
前二項之未遂犯罰之。


司法院資訊處製作；財團法人民間司法改革基金會備份。
